【裁判字號】    98,簡,153
【裁判日期】    980928
【裁判案由】    妨害自由等
【裁判全文】
臺灣士林地方法院刑事判決               98年度簡字第153號
聲  請  人  臺灣士林地方法院檢察署檢察官
被      告  乙○○
                    1樓之2
            己○○
            丙○○
            辛○○
            丁○○
上  一  人
選任辯護人  李國盛律師
上列被告因妨害自由等案件，經檢察官提起公訴（97年度偵字第
16362 號），本院訊問被告後，被告自白犯罪（98年度訴字第25
0 號），本院合議庭裁定改由受命法官獨任以簡易判決處刑，並
判決如下：
    主  文
乙○○共同犯剝奪他人行動自由罪，處有期徒刑貳月，如易科罰
金以新臺幣壹仟元折算壹日，緩刑貳年；並應給付公庫共新臺幣
陸萬元，給付方式為：自判決確定時起，分拾伍期，每月壹期，
每月拾日給付新臺幣肆仟元。
己○○共同犯剝奪他人行動自由罪，處有期徒刑貳月，如易科罰
金以新臺幣壹仟元折算壹日，緩刑貳年；並應給付公庫共新臺幣
陸萬元，給付方式為：自判決確定時起，分拾伍期，每月壹期，
每月拾日給付新臺幣肆仟元。
丙○○共同犯剝奪他人行動自由罪，處有期徒刑貳月，如易科罰
金以新臺幣壹仟元折算壹日，緩刑貳年；並應給付公庫共新臺幣
陸萬元，給付方式為：自本件判決確定時起，分拾伍期，每月壹
期，每月拾日給付新臺幣肆仟元。
辛○○共同犯剝奪他人行動自由罪，處有期徒刑貳月，如易科罰
金以新臺幣壹仟元折算壹日，緩刑貳年；並應給付公庫共新臺幣
陸萬元，給付方式為：自判決確定時起，分拾伍期，每月壹期，
每月拾日給付新臺幣肆仟元。
丁○○共同犯剝奪他人行動自由罪，處有期徒刑貳月，如易科罰
金以新臺幣壹仟元折算壹日；又犯恐嚇取財罪，處有期徒刑陸月
，如易科罰金以新臺幣壹仟元折算壹日。應執行有期徒刑柒月，
如易科罰金以新臺幣壹仟元折算壹日，緩刑伍年；並應給付公庫
共新臺幣貳拾壹萬元，給付方式為：自判決確定時起，分肆拾貳
期，每月壹期，每月拾日給付新臺幣伍仟元。
    事實及理由
一、本件犯罪事實及證據併應適用之法條，除下述部分外，均引
    用檢察官起訴書（如附件）之記載。事實部分於起訴書犯罪
    事實欄第二點第12行所記載「惟仍由辛○○留下看守」後，
    再補充記載：「以此方式剝奪戊○○之行動自由」；犯罪事
    實欄第三點第8 行補充記載：「丁○○等4 人共同以上揭方
    法剝奪庚○○、甲○○、戊○○之行動自由」；證據部分補
    充：上揭犯罪事實業據被告乙○○、己○○、丙○○、辛○○、丁○○均於本院準備程序中坦承不諱（見本院卷第144
    頁98年8 月13日準備程序筆錄），核與檢察官起訴書所載之
    其他證據相符，足認被告自白與事實一致，本件事證明確，
    被告犯行洵堪認定，應依法論科。
二、論罪科刑：
    核被告乙○○、己○○、丙○○、辛○○、丁○○均係犯行
    法第302 條第1 項剝奪他人之行動自由罪，被告丁○○另犯
    刑法第346 條第1 項恐嚇取財罪。被告乙○○、己○○、丙○○、辛○○、丁○○就上開剝奪他人行動自由犯行有犯意
    聯絡、行為分擔，為共同正犯；又其等以一妨害自由行為同
    時剝奪庚○○、甲○○、戊○○之行動自由，為想像競合犯
    ，應從一重論處；被告丁○○所犯上開2 罪間犯意個別，行
    為互殊，應分論併罰。爰審酌被告乙○○、己○○、丙○○
    、辛○○、丁○○係起因於懷疑被害人庚○○、甲○○、戊○○等人詐賭，方一時失慮而觸犯本件妨害自由犯行，又被
    告丁○○對被害人庚○○、甲○○恐嚇取財之金額非鉅，分
    別僅為2 萬4,000 元、1,700 元，惟被告等人事後均已坦承
    犯行，甚表悔意，態度良好；且業經被害人甲○○前於警詢
    表示不願追究（見偵字第16362 號卷一第29頁），被害人戊○○則於檢察官偵查中已表示撤回告訴（見偵字第16362 號
    卷二第5 頁），另被害人庚○○於本院準備程序中當庭表示
    私下已與被告等人和解，不願再行追究等語（見本院98年8
    月13日準備程序筆錄），另被告乙○○、己○○、丙○○、
    辛○○亦於本院準備程序中均表示願各支付公庫6 萬元，被
    告丁○○則表示願支付公庫21萬元（見本院98年8 月13日準
    備程序筆錄），兼衡被告等人犯罪之動機、目的、手段，及
    其智識程度等一切情狀，分別量處如主文所示之刑，並定其
    易科罰金之折算標準，被告丁○○部分並定其應執行之刑。
    查被告乙○○、丙○○、丁○○未曾受有期徒刑以上刑之宣
    告，被告己○○、辛○○雖前因故意犯罪受有期徒刑以上刑
    之宣告，執行完畢後，5 年以內未曾因故意犯罪受有期徒刑
    以上刑之宣告，此均有被告等各人之臺灣高等法院被告前案
    紀錄表各1 份附卷可考，且其等於犯後願意捐款公庫，甚表
    悔意，復業與被害人庚○○達成和解，另經被害人甲○○於
    警詢、戊○○於偵查中表示不予追究，被告乙○○、己○○
    、丙○○、辛○○、丁○○等人經此偵審程序及科刑宣告後
    ，當能知所警惕，而無再犯之虞，本院因認所宣告之刑，以
    暫不執行為適當，爰依刑法第74條第1 項第2 款之規定，併
    予宣告乙○○、己○○、丙○○、辛○○緩刑5 年，宣告丁○○緩刑5 年，以啟自新，並依同條2 項第4 款之規定，命
    被告等人依主文所載，分期支付國庫一定之金額。又如被告
    乙○○、己○○、丙○○、辛○○、丁○○不履行此一負擔
    ，且情節重大足認原宣告之緩刑難收其預期效果，而有執行
    刑罰之必要者，依現行刑法75條之1 第1 項第4 款之規定，
    法院得撤銷其緩刑宣告，併此敘明。
四、據上論斷，應依刑事訴訟法第449 條第2 項、第3 項、第45
    4 條第2 項，刑法第28條、第302 條第1 項、第346 條第1
    項、第55條、第41條第1 項前段、第51條第5 款、第74條第
    1 項第1 款、第2 款、第2 項第4 款，逕以簡易判決處刑如
    主文。
本案經檢察官莊富棋到庭執行職務
中    華    民    國    98    年    9    月    28    日
                  刑事第五庭法  官  吳維雅
以上正本證明與原本無異。
如不服本判決應於收受判決後10日內向本院提出上訴書狀，並應
應敘述具體理由。其未敘述上訴理由者，應於上訴期間屆滿後20
日內向本院補提理由書(均須按他造當事人之人數附繕本)「切勿
逕送上級法院」。
                            書記官  劉育君
中    華    民    國    98    年    9    月    28    日


司法院資訊處製作；財團法人民間司法改革基金會備份。
